【裁判字號】    98,上易,573
【裁判日期】    980430
【裁判案由】    竊盜
【裁判全文】
臺灣高等法院臺中分院刑事判決         98年度上易字第573號
上  訴  人  臺灣臺中地方法院檢察署檢察官
被      告  甲○○
                    （現另案在台灣台中監獄台中分監執行中
上列上訴人因被告竊盜案件，不服臺灣臺中地方法院97年度易字
第4930號，中華民國98年3月11日第一審判決（起訴案號：臺灣
臺中地方法院檢察署97年度偵字第25594號），提起上訴，本院
判決如下：
    主  文
上訴駁回。
    理  由
一、本案經本院審理結果，認第一審判決並無違誤，應予維持，
    並引用第一審判決書記載之理由（如附件）。
二、檢察官上訴意旨雖指稱：有無侵入住宅一節並非判斷竊盜行
    為是否達於著手階段之關鍵，而應以行為人是否開始接近財
    物，而開始有物色財物之行為為斷，本件依據被告警詢所供
    述之情節，其並非單純在外探看，而係已開始物色財物，即
    應認定屬於竊盜之著手行為，自應該當於竊盜未遂之罪嫌云
    云。惟按被告侵入某公司或住宅內，既未著手於客觀上可認
    為竊盜行為之實行，縱其目的係在行竊，仍難論以竊盜未遂
    之罪（最高法院28年滬上字第8號【2】判例參照）。經查本
    件：(一)被害人賴錫隆之系爭房屋於案發時（即97年5月30日
    13時許）係空屋，並無人居住，由被害人賴錫隆交予證人吳
    承澤代為出租等情，業據證人吳承澤於警、偵訊時陳明在卷
    。(二)被告甲○○於警詢時陳稱：「我至該址，發現該址為空
    屋，我即以左手貼在窗戶框上，看屋內有無值錢東西可以竊
    取變賣，我看屋內空無一物即離開」等語。(三)證人即至現場
    進行勘察採證之員警乙○○於原審審理時亦到庭結證稱：「
    （所採得被告的指紋是在該鋁門窗外門框上採得的？）對」
    、「（在上開住宅內有無採得任何指紋？）沒有」、「（為
    何不入內採指紋，僅在窗戶外側採指紋？）裡面也有採，但
    是採不到」等語，益見被告於案發當日並未侵入被害人賴錫
    隆之系爭房屋無疑。(四)至被告於案發時雖有以其左手貼在被
    害人賴錫隆系爭房屋之窗戶外框上，並在門外探望屋內有無
    值錢之東西可竊取等事實，惟核其所為，應僅係著手於刑法
    第321條第1項第2款加重竊盜罪之加重條件，並非著手於竊
    盜行為之實行。(五)按刑法上之未遂犯，必須已著手於犯罪行
    為之實行而不遂，始足當之。查本件被告不僅未侵入被害人
    賴錫隆之系爭房屋，且亦未著手於竊盜行為之實行，依上開
    判例所示，即與刑法第321條第2項、第1項第2款加重竊盜未
    遂罪之構成要件有間，是尚難以加重竊盜未遂罪相繩。又竊
    盜罪並無處罰預備犯之規定，故被告亦不成立預備竊盜罪，
    附此說明。(六)綜上，檢察官之上訴並無理由，應予駁回。
三、據上論斷，應依刑事訴訟法第373條、第368條，判決如主文
    。
本案經檢察官吳經綸到庭執行職務。
中    華    民    國    98    年    4     月    30    日
            刑事第八庭  審判長法  官  羅  得  村
                              法  官  張  靜  琪
                              法  官  劉  榮  服
以上正本證明與原本無異。
不得上訴。
                              書記官  江  玉  萍
中    華    民    國    98    年    5     月     1    日


司法院資訊處製作；財團法人民間司法改革基金會備份。
